# 求助，实物资产增资，子公司是否可以评估价值入账

提问人：晚雨 时间：2017-03-22 16:28:37
大家好~请教大家一个问题！ 如果要用母公司的实物资产（投资性房地产-房屋建筑物）对100%子公司实物增资。 请问，母公司和子公司分别如何进行账务处理？ 依据也提供一下。 请大家出谋划策，谢谢大家，谢谢版主。

回答人：chenyiwei
请参考：《瑞华研究 2010 ～ 2016 汇编》之“问题3-1-13（以非货币性资产投资设立全资子公司时，非货币性资产评估增值的处理）”。

提问人：三只小鱼 时间：2017-03-24 16:08:37
陈大师，非货币性资产投资所涉及的契税是应该做为被投资企业的资产入账价值？

回答人：chenyiwei
换入资产缴纳的契税应计入换入资产的入账价值内。